臺灣彰化地方法院刑事判決　　　　　　　　　　　　九十三年度訴字第一一一五號
　　公　訴　人　臺灣彰化地方法院檢察署檢察官
　　被　　　告　甲○○
右列被告因違反毒品危害防制條例案件，經檢察官提起公訴（九十三年度毒偵字第二
六九二號），本院認有刑事訴訟法第二百七十三條之一第一項之情形，而改依簡式審
判程序判決如左：
    主  文
甲○○施用第一級毒品，處有期徒刑玖月。
    事  實
一、甲○○曾因施用毒品案件，先後二次經觀察、勒戒後，均認無繼續施用毒品之傾
    向，由臺灣彰化地方法院檢察署檢察官分別於民國（下同）八十九年三月二十二
    日，以八十九年度毒偵字第六八０號、第八八五號；及於八十九年十月十八日，
    以八十九年度毒偵緝字第六二九號、第六三０號為不起訴處分確定。復因施用第
    一、二級毒品案件，經本院以九十年度毒聲字第二八九六號裁定令入戒治處所施
    以強制戒治一年，嗣自九十年九月二十六日起送臺灣雲林戒治所施以強制戒治滿
    三月後，其成效經評定合格，無繼續戒治必要，復由本院以九十一年度毒聲字第
    三六三號裁定停止戒治，所餘戒治期間付保護管束，詎其於保護管束期間，因違
    反保護管束應遵守事項情節重大，經本院以九十一年毒聲字第一六三三號裁定撤
    銷其停止戒治，令入戒治處所施以殘餘期間之強制戒治，迄九十二年二月十二日
    執行期滿，而所涉刑事案件部分，則經本院分別判處有期徒刑七月、四月，因施
    用第一級毒品部分，尚有未及審酌之犯罪事實，經檢察官提起上訴，由臺灣高等
    法院臺中分院以九十年上訴字第二二一八號判決，就關於施用第一級毒品部分改
    判有期徒刑八月，並與施用第二級毒品部分裁定應執行有期徒刑十月確定，現正
    執行中。詎其仍不知悔改，於五年內，復基於施用第一級毒品海洛因之犯意，於
    九十三年五月十九日二十時許，在其位於彰化縣線西鄉○○村○○路○段一九０
    巷四十號之住處，以將第一級毒品海洛因摻入香煙內，點火加以吸食之方式，施
    用第一級毒品海洛因一次。嗣於九十三年五月二十一日十一時十分許，因其為列
    管毒品人口，至彰化縣警察局和美分局接受採尿檢驗，結果呈嗎啡陽性反應，始
    查悉上情。
二、案經彰化縣警察局和美分局報請臺灣彰化地方法院檢察署檢察官偵查起訴，本院
    認有刑事訴訟法第二百七十三條之一第一項之情形，而改依簡式審判程序審理。
    理  由
一、按除被告所犯為死刑、無期徒刑、最輕本刑為三年以上有期徒刑之罪或高等法院
    管轄第一審案件者外，於刑事訴訟法第二百七十三條第一項程序進行中，被告先
    就被訴事實為有罪之陳述時，審判長得告知被告簡式審判程序之旨，並聽取當事
    人、代理人、辯護人及輔佐人之意見後，裁定進行簡式審判程序；除簡式審判程
    序及簡易程序案件外，第一審應行合議審判，刑事訴訟法第二百七十三條之一第
    一項、第二百八十四條之一分別定有明文。本件被告甲○○所涉係死刑、無期徒
    刑、最輕本刑為三年以上有期徒刑之罪或高等法院管轄第一審案件以外之罪，並
    於本院行準備程序時就被訴事實為有罪之陳述，本院合議庭依前揭規定，經評議
    結果，裁定改由受命法官獨任行簡式審判程序，先予敘明。
二、右揭事實，業據被告甲○○於本院行準備程序與審理時均坦承不諱，且其於九十
    三年五月二十一日為警採取之尿液，經送驗結果確呈嗎啡陽性反應，此有詮昕科
    技股份有限公司於九十三年六月三日所出具之濫用藥物尿液檢驗報告一紙附卷可
    稽，故核被告之自白應與事實相符，堪以採信。再查被告曾因施用毒品案件，先
    後二次經觀察、勒戒後，均認無繼續施用毒品之傾向，由臺灣彰化地方法院檢察
    署檢察官分別於八十九年三月二十二日，以八十九年度毒偵字第六八０號、第八
    八五號；及於八十九年十月十八日，以八十九年度毒偵緝字第六二九號、第六三
    ０號為不起訴處分確定。復因施用第一、二級毒品案件，經本院以九十年度毒聲
    字第二八九六號裁定令入戒治處所施以強制戒治一年，嗣自九十年九月二十六日
    起送臺灣雲林戒治所施以強制戒治滿三月後，其成效經評定合格，無繼續戒治必
    要，復由本院以九十一年度毒聲字第三六三號裁定停止戒治，所餘戒治期間付保
    護管束，詎其於保護管束期間，因違反保護管束應遵守事項情節重大，經本院以
    九十一年毒聲字第一六三三號裁定撤銷其停止戒治，令入戒治處所施以殘餘期間
    之強制戒治，迄九十二年二月十二日執行期滿，而所涉刑事案件部分，則經本院
    分別判處有期徒刑七月、四月，因施用第一級毒品部分，尚有未及審酌之犯罪事
    實，經檢察官提起上訴，由臺灣高等法院臺中分院以九十年上訴字第二二一八號
    判決，就關於施用第一級毒品部分改判有期徒刑八月，並與施用第二級毒品部分
    裁定應執行有期徒刑十月確定，現正執行中等情，有該不起訴處分書、判決書、
    臺灣高等法院被告全國前案紀錄表及臺灣彰化地方法院檢察署刑案資料查註紀錄
    表在卷足憑，被告顯係於受觀察勒戒、強制戒治執行完畢釋放後，五年內再犯毒
    品危害防制條例第十條第一項之罪，從而，本件犯罪事證明確，被告前開犯行洵
    堪認定。
三、核被告所為，係犯毒品危害防制條例第十條第一項之施用第一級毒品罪。被告為
    施用毒品持有第一級毒品，其持有之低度行為應為施用之高度行為所吸收，不另
    論罪。爰審酌被告前曾有施用毒品罪行，經送觀察勒戒、強制戒治後，猶不知悔
    改，再施用毒品不輟，不僅戕害自身健康，更辜負國家將之視為病人，並施以長
    時間之戒治處遇之苦心，惟其對他人權益之侵害仍屬有限，於本院審理中已坦承
    其犯行，及其犯罪目的、手段等一切情狀，量處如主文所示之刑。
據上論斷，應依刑事訴訟法第二百七十三條之一第一項、第二百九十九條第一項前段
，毒品危害防制條例第十條第一項，判決如主文。
本案經檢察官郭銘禮到庭執行職務。
中      華      民      國    九十三    年      十      月     十三     日
                              臺灣彰化地方法院刑事第一庭
                                       法      官   簡  璽  容
右正本證明與原本無異。
如不服本判決，應於判決送達後十日內向本院提出上訴狀( 須附繕本 )。
                                       法院書記官   王  惠  嬌
中      華      民      國    九十三    年      十      月     十五     日
毒品危害防制條例第十條
施用第一級毒品者，處六月以上五年以下有期徒刑。
施用第二級毒品者，處三年以下有期徒刑。
